

NGUYỄN DUY TƯ

Ngày sinh: 11/04/1994

Giới tính: Nam

Điện thoại: 01674212853

Email: nguyenduytuqb@gmail.com

Địa chỉ: Xã Xuân Hóa - Huyện Minh Hóa - Tỉnh Quảng Bình

Website: https://www.facebook.com/nguyen.duytu.1

MỤC TIÊU NGHỀ NGHIỆP

- Mục tiêu ngắn hạn: + Tìm kiếm công việc liên quan đến bán hàng hoặc kinh doanh, marketing Dược tại doanh nghiệp có môi trường làm việc chuyên nghiệp, có chế độ đã ngộ tốt

+ Quan trọng hơn là ở đó có một người quản lý giúp mình xây dựng sự nghiệp và tích lũy kinh nghiệm để phát triển sự nghiệp

+ Áp dụng được những kiến thức và hiểu biết của bản thân về chuyên ngành vào vị trí côngviệc.

- Mục tiêu dài hạn: Trở thành một trưởng phòng kinh doanh hoặc trưởng phòng marketing trong 5 năm tới, phát triển toàn diện bản thân, giúp công ty ngày càng phát triển.

Thời gian dài hơn có thể setup được hệ thống kinh doanh riêng

HỌC VẤN

09/2013 - 06/2018 Đại học Y Dược Thái Nguyên

Chuyên ngành: Dược Tốt nghiệp loại Khá

Học bổng khuyến khích học tập 2013-2014

KINH NGHIỆM LÀM VIỆC

03/2015 - 06/2015 Nhà hàng Đức Huệ 3

Nhân viên order, phục vụ thanh toán của Nhà hàng

HOẠT ĐỘNG

2016 - 2018 **Ban Cán Sự**

Lớp trưởng lớp ĐH Dược K9A

Quản lý, nhìn nhận và xử lý các công việc của lớp

Tham Gia Các Hoạt Động Tình Nguyện Do Đoàn Trường Tổ Chức

THÀNH TÍCH

2016 - Giấy khen của Liên chi Đoàn khoa Dược vì đã có thành tích xuất sắc trong côngtác Đoàn và phong trào sinh viên năm học 2015-2016.

2016 - Giấy khen của huyện Đoàn Phú Lương (Thái Nguyên) vì đã có thành

tích xuất sắc trong đợt tình nguyện Mùa hè xanh tại xã Động Đạt,

huyện Phú Lương.

2017	- Giấy khen của Đoàn trường vì đã có thành tích xuất sắc trong công tác Đoàn và phong trào sinh viên năm học 2016-2017
2017	- Giấy khen của huyện Đoàn Ba Bể (Bắc Kạn) vì đã có thành tích xuất sắc trong đợt tình nguyện Mùa hè xanh tại xã Hà Hiệu, huyện Ba Bể
2017	 Giấy khen của Đoàn trường vì đã có thành tích xuất sắc trong công tác Đoàn và phong trào sinh viên năm học 2016-2017.

CÁC KỸ NĂNG

Tin học văn phòng	- Sử dụng thành thạo các công cụ Word, Excel, Power Point
Kỹ năng mềm	 Kỹ năng giao tiếp. Tổ chức và hoạt động nhóm. Thích nghi nhanh với môi trường mới. Kỹ năng nhận định, phân tích, xử lý tình huống

SỞ THÍCH

Xem các chương trình liên quan đến kinh doanh trên truyền hình Đánh đàn guitar, nghe nhạc, đọc báo.